es: Formulación de la base del pegamento: Acrílico; Pegamento animal/de piel; Cianoacrilato (superpegamento); Epoxi (2 componentes); Fusión en caliente (líquido); PVA (acetato de polivinilo); Emulsión de PVAc (pegamento blanco/escolar); Poliuretano; Cemento de caucho; Silicona; Almidón/dextrina; Otra
nb: Limbaseformulering: Akryl; Dyre-/hudlim; Cyanoakrylat (superlim); Epoksy (2-komponent); Smeltelim (flytende); PVA (polyvinylacetat); PVAc-emulsjon (hvitt/skolelim); Polyuretan; Gummilim; Silikon; Stivelse/dekstrin; Annet
pt-BR: Formulação de base da cola: Acrílico; Cola animal/de pele; Cianoacrilato (supercola); Epóxi (2 componentes); Cola quente (líquida); PVA (acetato de polivinila); Emulsão de PVAc (cola branca/escolar); Poliuretano; Cola de borracha; Silicone; Amido/dextrina; Outro
ja: 接着剤ベースの配合: アクリル; 膠/にかわ; シアノアクリレート (瞬間接着剤); エポキシ (2液型); ホットメルト (液体); PVA (ポリビニルアセテート); 酢酸ビニル樹脂エマルジョン (木工用/学校用接着剤); ポリウレタン; ラバーセメント; シリコン; でんぷん/デキストリン; その他
hr-HR: Formulacija baze ljepila: Akril; Životinjsko / kožno ljepilo; Cijanoakrilat (super ljepilo); Epoksid (dvokomponentno); Toplinski topljivo (tekućina); PVA (polivinil acetat); PVAc emulzija (bijelo/školsko ljepilo); Poliuretan; Gumeno ljepilo; Silikon; Škrob/dekstrin; Ostalo
th: สูตรส่วนประกอบหลักของกาว: อะคริลิก; กาวหนังสัตว์/กาวจากสัตว์; ไซยาโนอะคริเลต (ซุปเปอร์กาว); อีพ็อกซี่ (2 ส่วน); กาวร้อน (ของเหลว); PVA (อะเซเทตโพลิไวนิล); อิมัลชัน PVAc (กาวลาเท็กซ์/กาวติดกระดาษ); โพลิยูรีเทน; กาวยาง; ซิลิโคน; แป้ง/เดกซ์ทริน; อื่นๆ
ro-RO: Formularea bazei de adeziv: Acrilic; Clei de oase/animal; Cianoacrilat (super glue); Epoxidic (bicomponent); Topire la cald (lichid); PVA (acetat de polivinil); Emulsie PVAc (lipici alb/școlar); Poliuretan; Adeziv pe bază de cauciuc; Silicon; Amidon/dextrină; Altele
ru: Базовая формула клея: Акриловый; Животный/мездровый клей; Цианоакрилат (суперклей); Эпоксидный (двухкомпонентный); Термоклей (жидкий); ПВА (поливинилацетат); Эмульсия ПВА (белый/канцелярский клей); Полиуретан; Резиновый клей; Силикон; Крахмал/декстрин; Другое
pl: Formuła bazowa kleju: Akrylowy; Klej zwierzęcy / skórny; Cyjanoakrylowy (super glue); Epoksydowy (dwuskładnikowy); Topliwy (płynny); PVA (octan poliwinylu); Emulsja PVAc (biały klej / klej szkolny); Poliuretanowy; Klej kauczukowy; Silikonowy; Skrobiowy / dekstrynowy; Inny
de: Basisformulierung des Klebstoffs: Acryl; Tierischer Leim/Hautleim; Cyanacrylat (Sekundenkleber); Epoxidharz (2-komponentig); Heißkleber (flüssig); PVA (Polyvinylacetat); PVAc-Emulsion (Bastelkleber/Holzleim); Polyurethan; Gummikleber; Silikon; Stärke/Dextrin; Andere
en: Glue base formulation: Acrylic; Animal/hide glue; Cyanoacrylate (super glue); Epoxy (2-part); Hot melt (liquid); PVA (polyvinyl acetate); PVAc emulsion (white/school glue); Polyurethane; Rubber cement; Silicone; Starch/dextrin; Other
ko: 접착제 기본 제형: 아크릴; 동물성/아교; 시아노아크릴레이트(순간접착제); 에폭시(2액형); 핫멜트(액체); PVA(폴리비닐 아세테이트); PVAc 에멀전(백색/학용품 풀); 폴리우레탄; 러버 시멘트; 실리콘; 전분/덱스트린; 기타
pt-PT: formulação de base de cola: Acrílico; Cola de origem animal; Cianoacrilato (supercola); Epóxi (2 componentes); Termofusível (líquida); PVA (acetato de polivinilo); Emulsão PVAc (cola branca/escolar); Poliuretano; Cimento de borracha; Silicone; Amido/dextrina; Outro
zh-CN: 胶基配方: 亚克力; 动物胶/皮胶; 氰基丙烯酸酯（强力胶）; 环氧树脂（双组分）; 热熔胶（液体）; PVA（聚醋酸乙烯酯）; PVAc 乳液（白胶/手工胶）; 聚氨酯; 橡胶水; 硅胶; 淀粉/糊精; 其他
sk-SK: Zloženie lepidlovej bázy: Akryl; Živočíšne/glejové lepidlo; Kyanoakrylát (sekundové lepidlo); Epoxid (dvojzložkový); Tavné (tekuté); PVA (polyvinylacetát); PVAc emulzia (biele/školské lepidlo); Polyuretán; Kaučukové lepidlo; Silikón; Škrob/dextrín; Iné
cs: Receptura lepidlové báze: Akryl; Kostní/kožní klih; Kyanoakrylát (vteřinové lepidlo); Epoxidové (dvousložkové); Tavné (tekuté); PVA (polyvinylacetát); Disperze PVAc (bílé/školní lepidlo); Polyuretan; Kaučukové lepidlo; Silikon; Škrob/dextrin; Ostatní
da: Limens baseformulering: Akryl; Animalsk lim/hudlim; Cyanoakrylat (sekundlim); Epoxy (2-komponent); Smeltelim (flydende); PVA (polyvinylacetat); PVAc-emulsion (hvid lim/skolelim); Polyurethan; Gummilim; Silikone; Stivelse/dextrin; Anden
el: Χημική σύσταση κόλλας: Ακρυλική; Ζωική κόλλα/Κόλλα δέρματος; Κυανοακρυλική (super glue); Εποξειδική (2 συστατικών); Θερμοκόλλα (υγρή); PVA (οξικός πολυβινυλεστέρας); Γαλάκτωμα PVAc (λευκή/σχολική κόλλα); Πολυουρεθάνη; Λαστιχόκολλα; Σιλικόνη; Άμυλο/δεξτρίνη; Άλλο
nl: Lijm basisformule: Acryl; Dieren-/huidenlijm; Cyanoacrylaat (secondelijm); Epoxy (2-componenten); Hotmelt (vloeibaar); PVA (Polyvinylacetaat); PVAc-emulsie (witte/schoollijm); Polyurethaan; Rubbercement; Siliconen; Zetmeel/dextrine; Anders
hu: Ragasztó alapösszetétele: Akril; Állati enyv/bőrenyv; Cianoakrilát (pillanatragasztó); Epoxi (kétkomponensű); Melegragasztó (folyékony); PVA (poli-vinil-acetát); PVAc emulzió (fehér/iskolai ragasztó); Poliuretán; Gumiragasztó; Szilikon; Keményítő/dextrin; Egyéb
sl-SI: Formulacija lepilne osnove: Akril; Živalsko lepilo (kožno lepilo); Cianoakrilat (sekundno lepilo); Epoksi (dvokomponentno); Talilno lepilo; PVA (polivinil acetat); Emulzija PVAc (belo/šolsko lepilo); Poliuretan; Gumijasto lepilo; Silikon; Škrob/dekstrin; Drugo
lt-LT: Klijų bazės formulė: Akrilas; Gyvūniniai klijai / odos klijai; Cianoakrilatas (superklijai); Epoksidas (dviejų komponentų); Karšto lydalo (skysti); PVA (polivinilacetatas); PVAc emulsija (balti / mokykliniai klijai); Poliuretanas; Guminiai klijai; Silikonas; Krakmolas / dekstrinas; Kita
fi: Liimapohjainen koostumus: Akryyli; Eläin-/nahkaliima; Syanoakrylaatti (pikaliima); Epoksi (2-komponenttinen); Kuumaliima (neste); PVA (polyvinyyliasetaatti); PVAc-emulsio (valko-/koululiima); Polyuretaani; Kumiliima; Silikoni; Tärkkelys/dekstriini; Muu
zh-TW: 膠水基底配方: 壓克力; 動物膠/皮膠; 氰基丙烯酸酯 (快乾膠); 環氧樹脂 (雙劑型); 熱熔膠 (液態); PVA (聚醋酸乙烯); PVAc 乳液 (白膠); 聚氨酯; 橡膠接著劑; 矽膠; 澱粉/糊精; 其他
fr: Formulation de base de la colle: Acrylique; Colle animale/de peau; Cyanoacrylate (super glue); Époxy (2 composants); Colle thermofusible (liquide); PVA (acétate de polyvinyle); Émulsion PVAc (colle blanche/scolaire); Polyuréthane; Colle au caoutchouc; Silicone; Amidon/dextrine; Autre
bg-BG: Формула на лепилната основа: Акрил; Животинско/туткалово лепило; Цианоакрилат (супер лепило); Епоксидна смола (двукомпонентна); Горещо топимо (течно); PVA (поливинилацетат); PVAc емулсия (бяло/ученическо лепило); Полиуретан; Гумено лепило; Силикон; Нишесте/декстрин; Друго
tr: Yapıştırıcı baz formülasyonu: Akrilik; Hayvan/deri tutkalı; Siyanoakrilat (süper yapıştırıcı); Epoksi (2 bileşenli); Sıcak eriyik (sıvı); PVA (polivinil asetat); PVAc emülsiyonu (beyaz/okul tutkalı); Poliüretan; Kauçuk solüsyon; Silikon; Nişasta/dekstrin; Diğer
vi: Thành phần cơ bản của keo: Acrylic; Keo động vật/da; Cyanoacrylate (keo siêu dính); Epoxy (2 thành phần); Keo nung chảy (dạng lỏng); PVA (polyvinyl acetate); Nhũ tương PVAc (keo sữa/keo thủ công); Polyurethane; Keo cao su; Silicone; Tinh bột/dextrin; Khác
sv: Limbasformulering: Akryl; Djur-/hudlim; Cyanoakrylat (superlim); Epoxi (tvåkomponents); Smältlim (flytande); PVA (polyvinylacetat); PVAc-emulsion (vitt lim/skollim); Polyuretan; Gummilim; Silikon; Stärkelse/dextrin; Annan
it: Formulazione a base di colla: Acrilico; Colla animale/di pelle; Cianoacrilato (supercolla); Epossidica (bicomponente); Termofusibile (liquida); PVA (acetato di polivinile); Emulsione PVAc (colla vinilica/scolastica); Poliuretano; Mastice di gomma; Silicone; Amido/destrina; Altro